【裁判字號】    98,裁,3049
【裁判日期】    981210
【裁判案由】    勞保
【裁判全文】
最  高  行  政  法  院  裁  定
                                      98年度裁字第3049號
抗  告  人  甲○○
上列抗告人因與相對人勞工保險局間勞保事件，對於中華民國98
年8月31日臺北高等行政法院98年度訴字第1336號裁定提起抗告
，本院裁定如下︰
    主  文
抗告駁回。
抗告訴訟費用由抗告人負擔。
    理  由
一、緣本件抗告人之配偶張國欽前為勞工保險被保險人，民國（
    下同）97年6月24日以罹患肺癌為由，檢據申請殘廢給付，
    案經相對人審查後，以其殘廢後已不能從事工作，所患殘廢
    程度符合勞工保險殘廢給付標準表第46項第3等級，應核發
    840日普通疾病殘廢給付，惟抗告人之配偶已於97年7月15日
    死亡，其受益人得請領死亡給付35個月，且其殘廢後既未繼
    續從事工作，依行為時勞工保險條例施行細則第81條規定，
    受益人得擇一請領殘廢給付或死亡給付，二者相較以領取死
    亡給付為優，乃以97年8月20日保給殘字第09760597320號函
    否准所請殘廢給付，並請受益人即抗告人等人洽投保單位補
    具相關證件申請張國欽本人之死亡給付，抗告人不服，申請
    審議，經勞工保險監理委員會以98年1月17日97保監審字第4
    405號審定書駁回其審議申請，抗告人仍不服，循序提起行
    政訴訟，經原審法院裁定駁回起訴後，提起抗告。
二、本件抗告意旨略以：抗告人於原裁定法院審理中，曾主張因
    短期之中受有先生因罹患肺癌去世、公司無法運作及失去一
    家之柱，打擊甚深，身心受到意思表示之減弱、精神狀態欠
    佳，多年精神憂鬱、焦慮症狀揮之不去，為此提出持續追蹤
    治療中之診斷證明書2張佐證，求為准予抗告等語。
三、本院查：
  (一)提起撤銷訴訟或課予義務訴訟，以經合法訴願為要件，此觀
    行政訴訟法第4條及第5條規定甚明。當事人未經合法訴願而
    提起行政訴訟，其起訴即屬不備其他要件，行政法院應依行
    政訴訟法第107條第1項第10款後段規定，以裁定駁回其訴。
    次按訴願之提起，應自行政處分達到或公告期滿之次日起30
    日內為之，訴願法第14條第1項定有明文。訴願逾法定期間
    ，即非合法，其復提起撤銷訴訟或課予義務訴訟，自屬不備
    須經合法訴願程序之要件，且不能補正，應以裁定駁回之。
  (二)本件抗告人因勞保事件，於98年1月20日收受相對人98年1月
    17日97保監審字第4405號審定書，有送達證書在卷可稽。其
    提起訴願期間自98年1月21日起，算至98年2月19日（星期四
    ）即已屆滿，又抗告人設址於臺北市，無庸扣除在途期間，
    抗告人遲至98年2月23日始提起訴願，有相對人之外包收文
    戳可按，已逾法定期間，其訴願自非合法，抗告人復提起本
    件課予義務訴訟，即不備須經合法訴願程序之要件，且不能
    補正，依法應予以駁回。原裁定因而駁回抗告人不合法之起
    訴，經核於法並無違誤，抗告論旨，仍執前詞，指摘原裁定
    違誤，求予廢棄，難認有理由，應予駁回。
四、依行政訴訟法第104條、民事訴訟法第95條、第78條，裁定
    如主文。
中    華    民    國    98    年    12    月    10    日
                    最高行政法院第七庭
                        審判長法官  藍  獻  林
                              法官  廖  宏  明
                              法官  張  瓊  文
                              法官  姜  素  娥
                              法官  林  文  舟
以  上  正  本  證  明  與  原  本  無  異
中    華    民    國    98    年    12    月    11    日
                              書記官  邱  彰  德


司法院資訊處製作；財團法人民間司法改革基金會備份。
